臺灣高等法院刑事裁定
109年度聲字第2925號
聲  請  人  臺灣高等檢察署檢察官
受  刑  人  嚴奕璋


                    （現於法務部○○○○○○○○○○○執行中）
上列聲請人因受刑人違反毒品危害防制條例等案件，先後經判決
確定，有二裁判以上，聲請定其應執行之刑（聲請案號：臺灣高
等檢察署109年度執聲字第1386號），本院裁定如下：
    主  文
嚴奕璋犯如附表所示各罪所處之刑，應執行有期徒刑參年拾壹月
。
    理  由
一、聲請意旨略以：受刑人嚴奕璋因違反毒品危害防制條例等數
    罪，先後經判決確定如附表，應依刑法第50條第1項第1款、
    第2項、第53條、第51條第5款規定，定其應執行之刑，爰依
    刑事訴訟法第477條第1項規定聲請定應執行之刑等語。
二、經查，受刑人因犯如附表編號1至4所示之罪，先後經判處如
    附表編號1至4所示之刑，均經分別確定在案，且各罪均為裁
    判確定前所犯，有各該刑事判決書附卷可憑。又受刑人所犯
    各罪合於刑法第50條第1項第1款情形，茲據檢察官依受刑人
    就附表所示各罪請求聲請定其應執行之刑（見卷附臺灣臺北
    地方檢察署依102年1月23日修正之刑法第50條調查受刑人是
    否聲請定應執行刑調查表），本院審核認其聲請正當，應依
    法定應執行之刑。
三、按數罪併罰，分別宣告多數有期徒刑者，於各刑中之最長期
    以上，各刑合併之刑期以下，定其刑期，但不得逾三十年，
    刑法第五十一條第五款定有明文。乃因刑罰之科處，應以行
    為人之責任為基礎，考量人之生命有限，刑罰對被告造成之
    痛苦程度，係以刑度增加而生加乘效果，而非等比方式增加
    ，如以實質累加方式執行，刑責恐將偏重過苛，不符現代刑
    事政策及刑罰之社會功能，故透過定應執行刑，採限制加重
    原則，授權法官綜合斟酌被告犯罪行為之不法與罪責程度、
    各罪彼此間之關聯性（例如數罪犯罪時間、空間、各行為所
    侵害法益之專屬性或同一性、數罪對法益侵害之加重效應等
    ）、數罪所反應被告人格特性與傾向、對被告施以矯正之必
    要性等，妥適裁量最終具體應實現之刑罰，以符罪責相當之
    要求。因此，法院於酌定執行刑時，應體察法律恤刑之目的
    ，為妥適之裁量，俾符合實質平等原則（最高法院105 年度
    台抗字第626號裁定意旨參照）。
四、查受刑人所犯如附表所示各罪，其中編號1至3所示之4罪均
    為施用第二級毒品罪，罪質相同，均係戕害自己身體健康之
    犯罪，對他人法益尚未造成實質侵害，犯罪時間則分布在10
    3年9月、11月、12月及104年1月間；編號4為販賣第三級毒
    品罪，其罪質與上開施用第二級毒品罪迥異，係無視我國杜
    絕毒品犯罪之禁令，為圖暴利而販賣毒品，進而戕害他人身
    心健康，且助長施用毒品者犯罪，引起社會治安問題，犯罪
    所生之危害甚巨；並審酌受刑人其犯施用、販賣毒品罪所反
    映人格特質之差異，所犯上開5罪其中4罪均屬施用第二級毒
    品罪之犯罪類型，於併合處罰時，其責任非難重複之程度高
    、實現刑罰經濟的功能，暨數罪對法益侵害並無特別加重之
    必要等總體情狀綜合判斷，依上開最高法院105年度台抗字
    第626號裁定意旨，以及如編號1、2所示之罪，經新北地院1
    04年度聲字第1674號裁定定應執行有期徒刑10月；編號3所
    示2罪，經臺北地院108年度訴緝字第22號判決定應執行有期
    徒刑8月等一切情狀，在附表所示各罪宣告刑總和之上限等
    內、外部性界限，依刑法第51條第5款規定，定其應執行之
    刑如主文。　　
據上論斷，應依刑事訴訟法第477條第1項，刑法第50條第1項、
第2項、第53條、第51條第5款，裁定如主文。
中　　華　　民　　國　　109 　年　　7 　　月　　29　　日
                  刑事第十九庭  審判長法　官  曾淑華
                                      法　官  俞秀美
                                      法　官  陳文貴
以上正本證明與原本無異。
如不服本裁定，應於收受送達後五日內向本院提出抗告狀。
                                      書記官  洪宛渝
中　　華　　民　　國　　109 　年　　7 　　月　　29　　日

附表
編            號  1 2 3 罪            名      施用第二級毒品     施用第二級毒品     施用第二級毒品 宣     告     刑  有期徒刑5月 有期徒刑6月 有期徒刑5月（共2罪） 犯   罪   日  期  103年9月29日10時3分採尿時向前回溯96小時內之某時許 103年11月5日11時52分採尿時向前回溯96小時內之某時許 103年12月4日 104年1月13日 偵   查   機  關年   度   案  號  新北地檢103年度毒偵字第7408號 新北地檢103年度毒偵字第8136號 臺北地檢104年度毒偵字第347號等 最  後   事實審 法    院 新北地院 新北地院 臺北地院  案    號 103年度簡字第6602號 104年度簡字第166號 108年度訴緝字第22號  判決日期 104年1月19日 104年3月10日 108年10月9日 確  定   判  決 法    院 新北地院 新北地院 臺北地院  案    號 103年度簡字第6602號 104年度簡字第166號 108年度訴緝字第22號  判    決確定日期 104年2月9日 104年4月9日 109年2月10日 是否為得易科罰金之案件           是          是          是 備            註  新北地檢104年度執字第4403號 新北地檢104年度執字第6072號 臺北地檢109年度執字第2522號   編號1、2所示之罪，經新北地院104年度聲字第1674號裁定定應執行有期徒刑10月  編號3所示2罪，經臺北地院108年度訴緝字第22號判決定應執行有期徒刑8月 



編            號  4      （以下空白） （以下空白） 罪            名     販賣第三級毒品   宣     告     刑  有期徒刑2年8月   犯   罪   日  期  104年1月15日   偵   查   機  關年   度   案  號  臺北地檢104年度毒偵字第347號等   最  後   事實審 法    院 臺灣高院    案    號 108年度上訴字第3942號    判決日期 109年3月10日   確  定   判  決 法    院 最高法院    案    號 109年度台上字第2766號    判    決確定日期 109年6月3日   是否為得易科罰金之案件           否   備            註  臺北地檢109年度執字第3622號